臺灣士林地方法院刑事判決
111年度交訴字第23號
公  訴  人  臺灣士林地方檢察署檢察官  
被      告  黃瑞銘





上列被告因公共危險等案件，經檢察官提起公訴（111年度偵字
第1738號），本院依簡式審判程序審理後，判決如下：
    主  文
甲○○犯過失傷害罪，處拘役伍拾日，如易科罰金，以新臺幣壹仟
元折算壹日；又犯駕駛動力交通工具發生交通事故致人傷害逃逸
罪，處有期徒刑捌月。
    事  實
一、甲○○於民國110年12月9日16時16分許，駕駛車牌號碼00-000
    0號自用小貨車（下稱甲車），沿臺北市士林區百齡左岸堤
    外便道往南行駛，迨行經通河西街2段194號對面之棒球場旁
    時，適有謝承恩駕駛車牌號碼000-0000號自用小客車（下稱
    乙車）搭載謝○逸（104年5月間生，真實姓名年籍詳卷）自
    對向迎面行駛而來，甲○○本應注意車前狀況，隨時採取必要
    之安全措施，且應注意不得超速行駛，而當時天候晴、日間
    自然光線、柏油路面乾燥無缺陷及障礙物、視距良好，尚無
    不能注意之情事，詎其竟疏未注意前方路況，貿然超速向前
    行駛，致甲車因擦撞路旁護欄向左傾斜側翻，謝承恩見狀雖
    緊急進行煞車，惟甲車仍猛烈擦撞乙車左側車身，使謝○逸
    因而受有臉部挫擦傷、鼻出血之傷害。而甲○○於駕車肇事後
    ，明知乙車乘坐人員可能因前開重大事故受傷，竟基於肇事
    逃逸之犯意，未停留現場查看乙車狀況及協助傷者就醫，即
    棄車逕自離去逃逸。嗣經警獲報到場處理，始循線查悉上情
    。
二、案經謝○逸之母謝○琁告訴暨臺北市政府警察局士林分局報請
    臺灣士林地方檢察署檢察官偵查後提起公訴。
    理  由
一、本案被告甲○○所犯均係死刑、無期徒刑、最輕本刑為3年以
    上有期徒刑以外之罪，其於準備程序中就被訴事實為有罪之
    陳述，經本院告知簡式審判程序之旨，並聽取公訴人及被告
    之意見後，經合議庭裁定由受命法官獨任進行簡式審判程序
    審理，合先敘明。
二、上開犯罪事實，業經被告甲○○於本院準備程序及審理時均坦
    承不諱，核與證人謝承恩於警詢及檢察官訊問時；證人即告
    訴人謝○琁、證人黃証淦於警詢時所為之證述均相符，並有
    路人拍攝現場照片1張、警方當日案發前攔查被告錄影檔案
    暨翻拍照片3張、乙車行車紀錄器錄影檔案暨翻拍照片3張、
    淡水馬偕紀念醫院診斷證明書、臺北市士林分局社子派出所
    110報案紀錄單、車輛詳細資料報表、道路交通事故現場圖
    、道路交通事故補充資料表、道路交通事故調查報告表㈠、㈡
    、道路交通事故肇事人自首情形紀錄表各1份、警員現場蒐
    證照片10張附卷可稽（見臺灣士林地方檢察署111年度偵字
    第1738號卷第31至36頁、第42至43頁、第55至57頁、第60至
    61頁、第63頁、第65至66頁），足以佐證被告自白與事實相
    符，堪以採信。再按汽車行駛時，駕駛人應注意車前狀況，
    並隨時採取必要之安全措施，道路交通安全規則第94條第3
    項定有明文；另本案案發地點道路速限為時速40公里，有前
    開道路交通事故調查報告表㈠在卷足憑，是被告駕駛甲車上
    路，自當注意遵行前開規定限制。而本案事發當時天候晴、
    日間自然光線、柏油路面乾燥無缺陷及障礙物、視距良好，
    亦有前開道路交通事故調查報告表㈠可參，尚無不能注意之
    情事，被告竟疏未注意前方路況，貿然超速向前行駛，導致
    甲車因擦撞路旁護欄向左傾斜側翻後，再猛烈擦撞對向乙車
    左側車身，是被告就本案車禍發生顯有過失甚明。另被害人
    謝○逸確因本案車禍事故受有臉部挫擦傷、鼻出血之傷害，
    則有前揭診斷證明書附卷可稽，故被告過失行為與被害人之
    受傷結果間，同具有相當因果關係無疑。綜上所述，本案事
    證明確，被告各犯行均洵堪認定，應依法論科。
三、論罪科刑：
（一）核被告甲○○所為，係犯刑法第284條前段之過失傷害罪及
      同法第185條之4第1項前段之駕駛動力交通工具發生交通
      事故致人傷害逃逸罪。被告所犯上開2罪間，犯意各別，
      行為互殊，應予分論併罰（至被告為前揭肇事逃逸犯行時
      ，固屬已滿20歲之成年人，而被害人謝○逸當時為未滿12
      歲之兒童，惟依卷內積極證據資料尚無法認定被告肇事逃
      逸之際，對乙車內受傷乘客具有兒童身分之特別情狀有所
      認知或預見，依罪疑唯輕原則，本案當無從依兒童及少年
      福利與權益保障法第112條第1項前段規定加重其刑，附此
      敘明）。
（二）爰審酌被告刑案前科紀錄之素行狀況，有臺灣高等法院被
      告前案紀錄表1份在卷可參，其貿然駕駛甲車致被害人受
      傷，肇事後又不停留現場察看，而未對被害人為必要之救
      護或處置，即逕行離開逃逸，所為實不足取，兼衡被告就
      本案事故之過失情節責任與被害人所受傷勢程度，暨被告
      於犯後尚知坦認全部犯行，惟未與告訴人謝○琁達成民事
      和解，另被告於本院審理時自陳：伊學歷為國中肄業，入
      監前從事石材桌面批發，月收入約新臺幣3萬至6萬元間，
      家庭經濟狀況小康，無親屬需要扶養等一切情狀，分別量
      處如主文所示之刑，並就所處拘役刑部分，併予諭知如易
      科罰金之折算標準，以資懲儆。
據上論斷，應依刑事訴訟法第273條之1第1項、第299條第1項前
段，刑法第185條之4第1項前段、第284條前段、第41條第1項前
段，刑法施行法第1條之1第1項，判決如主文。
本案經檢察官甲○○偵查起訴，檢察官李清友到庭執行公訴職務。
中　　華　　民　　國　　111 　年　　7  　月　　 20　　日
                  刑事第二庭  法  官  張兆光
以上正本證明與原本無異。
如不服本判決應於收受送達後20日內，向本院提出上訴書狀，並
應敘述具體理由。其未敘述上訴理由者，應於上訴期間屆滿後20
日內向本院補提理由書（均須按他造當事人之人數附繕本）「切
勿逕送上級法院」。
                              書記官  鄭毓婷
中　　華　　民　　國　　111 　年　　7  　月　　 20　　日
附錄本案論罪科刑法條：
刑法第284條
因過失傷害人者，處1年以下有期徒刑、拘役或10萬元以下罰金
，致重傷者，處3年以下有期徒刑、拘役或30萬元以下罰金。

刑法第185條之4第1項
駕駛動力交通工具發生交通事故，致人傷害而逃逸者，處6月以
上5年以下有期徒刑；致人於死或重傷而逃逸者，處1年以上7年
以下有期徒刑。